臺灣新竹地方法院刑事判決　　　　　　 95年度簡上字第158號
上　訴　人
即　被　告　丁○○
上列上訴人因公共危險等案件，不服本院新竹簡易庭95年度竹交
簡字第435號中華民國95年6月30日第一審簡易判決（聲請案號：
95年度偵字第1892號），提起上訴，本院管轄第二審之合議庭判
決如下：
    主    文
上訴駁回。
    事    實
一、丁○○明知服用酒類或其他相類之物後，將使其駕駛車輛時
    之注意力減低、反應能力趨緩，而危及其他用路人之行車往
    來安全，竟仍於民國95年3月25日中午某時許在新竹縣寶山
    鄉某地飲用啤酒後，已達酒醉不能安全駕駛動力交通工具之
    狀態，猶駕駛車號7933-FU號自小客貨車行駛於道路上，迨
    於同日晚上8時17分許，丁○○駕駛上開自小客貨車沿新竹
    市○○路由東往西方向行駛，途經光復路靠近國道1號高速
    公路南下交流道匝道口之交岔路口時，原應注意並能注意車
    前狀況，並隨時採取必要之安全措施，及汽車行駛至交岔路
    口時，轉彎車應讓直行車先行，且須依號誌指示左轉，而依
    當時之路況雖天雨、道路溼潤，但夜間有照明、無障礙物、
    無缺陷、視距良好、行車管制號誌正常，在客觀上並無不能
    注意之情事，竟因酒醉後注意力減低、反應能力變慢，加以
    並未注意車前狀況，警戒前方人車動態，且未依號誌指示，
    乃在停等線停等紅燈甫轉換為綠燈直行號誌時，即貿然違規
    左轉欲進入國道1號高速公路南下交流道匝道，而未讓對向
    車道沿光復路由西往東方向行駛，亦在停等線停等紅燈，而
    於行車管制號誌轉換為綠燈時，由甲○○騎乘車號MWY-695
    號重型機車搭載其子白紹甫之直行車先行，丁○○乃煞車不
    及，其所駕駛之自小客貨車之前車頭及右前車車頭（原判決
    誤載為左前車頭）遂撞及甲○○所騎乘之上開機車左側，使
    甲○○、白紹甫人車倒地，致甲○○受有頭部外傷、唇撕裂
    傷、左肩挫傷（原判決漏載）、左膝擦挫傷、牙損傷及上頷
    骨骨折之傷害，白紹甫則受有頭部外傷、唇撕裂傷、腹部鈍
    傷及內出血等傷害。丁○○於肇事經目擊證人乙○○報警後
    ，經警在不知肇事者而到場處理時，丁○○乃在場表明其為
    肇事者，並陳述肇事經過，而就肇事經過自首接受裁判，旋
    經警於同日晚上8時53分許對丁○○施以酒精濃度測試，其
    呼氣之酒精濃度仍達每公升0.58毫克。
二、案經甲○○（兼白紹甫之法定代理人）訴由臺灣新竹地方法
    院檢察署檢察官偵查後聲請簡易判決處刑。
    理    由
壹、程序部分：
    本件認定事實所引用之本件卷內所有卷證資料（包含人證、
    文書證據及物證等證據），並無證據證明係公務員違背法定
    程序所取得；又本件為論斷依據之各項證據方法中，其中告
    訴人甲○○、證人乙○○於警詢中所為之陳述，雖屬審判外
    之陳述，惟本件上訴人即被告丁○○於本院審理程序時明確
    表示對本案卷內人證、物證之證據能力均無意見（見本院96
    年1月10日審判筆錄），且於言詞辯論終結前，就本案證據
    之調查，均無任何異議，經本院審酌上開陳述做成時之情況
    ，認為適當，依刑事訴訟法第159條之5第1項之規定，有證
    據能力。又卷內之各項文書證據，亦無同法第159條之4第1
    款、第2款顯有不可信之情況，而不得作為證據之情形，或
    有同條第3款其他於可信之特別情況下所製作之文書，而得
    作為證據之情形，則依同法第159條至第159條之5之規定，
    本件認定事實所引用之本件卷內所有證據，均認有證據能力
    ，先予敘明。
貳、實體部分：
一、認定犯罪事實所憑證據及認定之理由：
(一)、訊據被告固不否認確有於95年3月25日中午某時許飲用啤酒
    後，猶駕駛車號7933-FU號自小客貨車行駛於道路上，迨於
    同日晚上8時17分許，其駕駛上開自小客貨車沿新竹市○○
    路由東往西方向行駛，途經光復路靠近國道1號高速公路南
    下交流道匝道口之交岔路口，未遵守行車管制號誌，違規左
    轉欲進入國道1號高速公路南下交流道匝道時，因煞車不及
    ，乃與對向車道由告訴人甲○○騎乘車號MWY-695號重型機
    車搭載其子即被害人白紹甫之直行車發生碰撞，致告訴人甲○○受有頭部外傷、唇撕裂傷、左肩挫傷、左膝擦挫傷、牙
    損傷及上頷骨骨折之傷害，被害人白紹甫則受有頭部外傷、
    唇撕裂傷、腹部鈍傷及內出血等傷害，嗣經目擊證人乙○○
    報警後，經警在不知肇事者而到場處理時，其乃在場表明其
    為肇事者，並陳述肇事經過，而就肇事經過自首接受裁判，
    旋經警於同日晚上8時53分許對其施以酒精濃度測試等情，
    惟矢口否認有何過失傷害及公共危險之犯行，並辯稱：伊只
    有飲用2瓶啤酒，呼氣之酒測值絕對不會是每公升0.58毫克
    ，到現場處理的員警丙○○因為受到告訴人甲○○友人即橫
    山分局員警戊○○的壓力，對酒測器有動手腳，戊○○是喝
    醉酒之後才到車禍現場，而且對酒精測定紀錄器呼氣，所以
    酒測值是不正確的；又車禍發生時，告訴人顯然是距車禍現
    場約150公尺遠處停等線停等紅燈時搶紅燈，才會造成伊自
    小客貨車如此嚴重的損害，目擊證人乙○○亦受到員警戊○○關說，才作偽證云云，經查：
１、被告確有於95年3月25日中午某時在新竹縣寶山鄉某處飲用
    啤酒後，仍駕駛車號7933-FU號自小客貨車行駛於道路上，
    嗣於同日晚上8時17分許，被告駕駛上開自小客貨車沿新竹
    市○○路由東往西方向行駛，迨行經光復路靠近國道1號高
    速公路南下交流道匝道口之交岔路口時，未遵守行車管制號
    誌違規左轉，而與告訴人騎乘車號MWY-695號重型機車上搭
    載其子即被害人白紹甫發生撞擊，致告訴人、被害人白紹甫
    人車倒地，告訴人受有頭部外傷、左肩挫傷、唇撕裂傷、左
    膝擦挫傷、牙損傷及上頷骨骨折之傷害，被害人白紹甫則受
    有頭部外傷、唇撕裂傷、腹部鈍傷及內出血等傷害，嗣經警
    到場處理而尚不知肇事者時，被告在場表明其為肇事者，並
    陳述肇事經過等情，為被告所不爭執，且被告於警詢時亦自
    承其於直行綠燈亮起後起步往南下交流道匝道口左轉行至路
    口肇事地時因閃避不及致擦撞肇事，且於95年3月25日20時5
    4分在現場經警實施呼氣酒精濃度檢測，測定值為每公升0.5
    8毫克等情（見偵卷第7頁），核與證人乙○○、告訴人證述
    情節大致相符。
２、此外，復有新竹市警察局第二分局道路交通事故現場圖、道
    路交通事故調查報告表(一)、(二)、新竹市○○○道路交通事故
    肇事人自首情形紀錄表各乙份、馬偕紀念醫院新竹分院甲種
    診斷證明書2份、新竹市○○道路交通事故當事人酒精測定
    紀錄表、汽機車駕駛人酒後生理協調平衡檢測紀錄表、新竹
    市警察局舉發違反道路交通管理事件通知單各乙份、新竹市
    ○○○道路交通事故照片10張等在卷可參（見偵查卷第14頁
    至第27頁）。
３、按汽車行駛至交岔路口，其行進、轉彎，應遵守燈光號誌；
    轉彎車應讓直行車先行；汽車行駛時，駕駛人應注意車前狀
    況及兩車併行之間隔，並隨時採取必要之安全措施：汽車駕
    駛人有飲用酒類或其他類似物後其吐氣所含酒精濃度超過每
    公升0.25毫克以上，不得駕車，道路交通安全規則第102條
    第1項第1款前段、同條項第7款、第94條第3款、第114條第1
    項第2款分別定有明文。又本件案發當時，路況雖天雨、道
    路溼潤，但夜間有照明、無障礙物、無缺陷、視距良好、行
    車管制號誌正常，在客觀上並無不能注意之情事，被告竟未
    注意車前狀況，於酒後超過法定標準而駕車行駛，在號誌由
    紅燈甫轉換綠燈，而尚未轉換為左轉號誌時，即違規貿然左
    轉，適告訴人在對向車道停等紅燈，而於行車管制號誌轉換
    為綠燈時，亦向前直行，而未讓告訴人騎乘搭載其子即被害
    人白紹甫之機車直行車先行，2車遂發生碰撞；再參以被告
    上開自小客貨車確為右前車頭毀損、告訴人之機車左側倒地
    （參偵卷第25頁照片編號6、第26頁照片編號8），益徵被告
    確係於酒後駕駛車輛，未注意車前狀況，且轉彎車未讓直行
    車先行，又未依行車管制號誌指示貿然左轉，而與告訴人發
    生碰撞等情，應可認定。再經本院送請臺灣省行車事故覆議
    鑑定委員會鑑定，該會鑑定結果亦認：被告雨夜酒精濃度超
    過法定值駕駛自小客貨車，行經行車管制號誌交岔路口未依
    號誌指示行駛，為肇事原因，而告訴人駕駛重機車措手不及
    無肇事因素等語，有該會95年11月21日府覆議字第09501009
    68號函（見本院卷第31頁）在卷可參，亦與本院上開認定大
    致相同，是被告就本件車禍之發生確有過失，告訴人及其子
    即被害人白紹甫確因本件車禍而受傷，已詳述如前，顯然被
    告之前開過失與告訴人及其子即被害人白紹甫之受傷，亦有
    相當因果關係甚明。
４、綜上，被告確有未注意車前狀況，而於酒後駕駛上開自小客
    貨車，且轉彎車未讓直行車先行，又未依行車管制號誌指示
    左轉，而於前揭時、地撞擊騎乘MWY-695號重型機車直行之
    告訴人，致告訴人及被害人即其子白紹甫受傷，應可認定。
(二)、被告雖辯稱：伊只有飲用2瓶啤酒，呼氣之酒測值絕對不會
    是每公升0.58毫克，到現場處理的員警丙○○因為受到告訴
    人甲○○友人即橫山分局員警戊○○的壓力，對酒測器有動
    手腳，戊○○是喝醉酒之後才到車禍現場，而且對酒精測定
    紀錄器呼氣，所以酒測值是不正確的；又車禍發生時，告訴
    人顯然是距車禍現場約150公尺遠處停等線停等紅燈時搶紅
    燈，才會造成伊自小客貨車如此嚴重的損害，目擊證人乙○○亦受到員警戊○○關說，才作偽證云云，經查：
１、證人乙○○於本院審理時結證稱：「（是否看到車禍，經過
    情形？）當時我與告訴人都在停等紅燈，告訴人在我旁邊，
    當時我們在停止線後方... 之後綠燈後我們就起步，那時看
    到壹台車在我們對向，就是被告的車輛，他要左轉，車速蠻
    快，我就放慢速度，告訴人可能來不及放慢速度，因為我們
    已經是綠燈，所以那輛車就撞到告訴人」、「（是否確定你
    的方向是綠燈？）是的，我確定，當時很多人在停等紅綠燈
    ，而且發生擦撞後很多人還在圍觀」、「（是否認識在庭上
    其餘二位證人【即丙○○、戊○○】？）不認識，我只對被
    告有印象」、「（... 是否確定你與告訴人都是在肇事地點
    後方數公尺停止線停等紅綠燈？）我確定」、「（告訴人可
    能來不及，因為開始啟動，而且沒有發現？）因為中間沒有
    分隔島，告訴人可能看不到，所以一開始沒有發現，所以沒
    有減速，被告速度蠻快，我發現被告沒有減速的跡象，所以
    我就減速之後煞停」、「（機車是被撞倒之後直接倒地？）
    告訴人的機車直接倒地，告訴人的小孩是倒在機車附近，告
    訴人也是倒在機車旁邊」、「（被告指訴是員警戊○○叫你
    作偽證，是否有此事？）沒有這回事，我是當場報警，就帶
    回警察局作筆錄，當時告訴人家屬有來，還問我車禍情形，
    我沒有與戊○○接觸，而且對這個人也沒有印象」、「（於
    現場是否有看到戊○○？）沒有印象... 」、「（於警局時
    是否有看到戊○○？）沒有印象... 」、「（之前是否認識
    戊○○？）不認識」等語（見本院卷第61 頁至第65頁），
    是證人乙○○確係親眼目擊本件車禍發生之經過，且於本案
    發生之前與戊○○並不認識，於車禍發生時亦無接觸，足見
    被告辯稱證人乙○○係因警員戊○○之關說而作偽證云云，
    尚非可採。另證人乙○○於本院審理時復證稱：「（是否與
    告訴人為鄰居？）我不知道，我白天都是在上班，我是後來
    才知道告訴人的先生是公司別的部門的同事，但是否為鄰居
    ，我不知道」、「（何公司任職？）華邦電子，公司人數有
    四、五千人」、「（車禍發生前，於現場時是否知悉告訴人
    先生是同事？）不知道」、「（何時知道？）事發後隔了三
    、四天之後，或是一星期，我接到告訴人的電話，謝謝我幫
    忙報警，叫救護車，所以聊天才聊到我在何處工作，我告訴
    告訴人我在華邦電子公司上班，告訴人才告訴我說他先生在
    華邦電子公司上班，並告訴我名字，我回公司查詢資料才知
    道他先生的部門，但是我之前完全不認識告訴人的先生」等
    語（見本院卷第62頁至第63頁），是被告此部分之辯解，亦
    非可採。
２、第查，本件車禍被告肇事時，告訴人之行進方向確為綠燈，
    且確係在肇事地點後數公尺停止線處停等紅燈乙節，亦據被
    告於警詢時供稱伊距離對方有3、4公尺遠等情明確，並經證
    人乙○○上開證述屬實，被告嗣後翻異供述，辯稱告訴人是
    在距離路口約150公尺更遠處停止線停等紅燈時搶紅燈云云
    ，顯係意圖卸責之詞，不足採信。再者，證人即現場處理員
    警丙○○亦到庭證述：「（現場的雙向號誌為何？）都是保
    護左轉三時向號誌」、「（確實當時告訴人的方向紅燈轉綠
    燈時，對向被告行進的號誌應該也是紅燈轉綠燈直行號誌？
    ）是的」、「（被告如果要左轉是否要等待左轉號誌？）是
    的」等語（見本院卷第69頁），並提出現場之號誌照片4張
    附卷，是被告確實未依號誌指示違規左轉，且未讓對向車道
    告訴人騎乘之車號MWY-695號重型機車直行車先行，亦堪認
    定。至被告雖辯稱案發現場號誌是綠燈白箭頭，證人丙○○
    所提出照片與當時情形不符云云，惟依本案之道路交通事故
    照片編號2、編號4之照片觀之（見偵卷第23頁、第24頁），
    被告肇事當時號誌確為綠色箭頭，證人丙○○亦當庭表示交
    通號誌都是綠色箭頭，沒有被告所稱白色箭頭等語（見本院
    卷第70頁），足見被告此部分之辯解，亦非事實。
(三)、被告另辯稱到現場處理之員警丙○○受到橫山分局員警戊○○之壓力，且橫山分局員警戊○○是喝醉酒之後到現場對酒
    精測定紀錄器呼氣，酒精測定紀錄器呼氣所測得每公升0.58
    毫克並非伊正確的酒測值云云。然查：證人即前往現場處理
    車禍之員警丙○○到庭證稱：「（是否只對被告一人做酒測
    ？）是的，而且只有被告一人吹酒測器」、「（被告於你做
    酒測時是否有提出異議？）印象中被告有表明自己是退休員
    警，詢問是否可以不要測，我說依照程序一定要測... 所以
    按照程序請被告吹酒測器，其他沒有異議... 」、「（是否
    認識戊○○？）不認識」、「（之後或是之前是否有與戊○○接觸？）沒有」、「（於現場處理車禍時是否有與戊○○
    交談？）印象中戊○○有主動告訴我被告是新竹縣退休的巡
    佐，但是我不知道戊○○的身分」、「（戊○○是否有主動
    表明他是警員的身分？）沒有」、「（剛剛被告指稱戊○○
    關說你本案，有無此事？）沒有」、「（現場戊○○是否有
    關說此案？）沒有，只有被告本人要求我不要酒測」、「（
    現場是否有拿酒精測定器給戊○○吹？）沒有，戊○○不是
    當事人，不用吹氣，我只對肇事雙方實施酒測，被告在現場
    ，告訴人在新竹馬偕醫院酒測」等語（見本院卷第67頁至第
    68頁），核與證人戊○○證述其到現場後並未表明警察身分
    ，亦未指示現場處理員警丙○○如何處理，並不認識警員丙○○，也無共事或隸屬關係（見本院卷第71頁至第73頁）等
    情大致相符，是警員丙○○至現場處理車禍後，僅對被告一
    人實施酒測，且並不認識證人戊○○等情，已堪認定。況被
    告亦於本院準備程序時明確表示其並無看到證人戊○○含住
    酒精測定紀錄器的吹管、亦無看到證人戊○○對酒精測定紀
    錄器呼氣等語（見本院卷第39頁），足見被告嗣復再辯稱員
    警丙○○是受到證人戊○○的壓力，且對酒測器動手腳，伊
    之酒測值為證人戊○○呼氣所測得云云，顯均非事實，洵無
    足採。
(四)、綜上所述，被告確係於酒後駕車，未注意車前狀況，轉彎車
    未讓直行車先行，又未依號誌行駛，而撞擊告訴人騎乘搭載
    其子即被害人白紹甫之重型機車，導致告訴人與其子即被害
    人白紹甫受傷，顯然被告之過失行為與告訴人及被害人白紹
    甫受傷之間確有因果關係，又被告呼氣所測得之酒精濃度確
    係為每公升0.58毫克，且因上開過失肇致本件車禍，亦足證
    被告確有因飲用酒類已達不能安全駕駛動力交通工具之狀態
    ，是被告不能安全駕駛動力交通工具而駕駛、過失傷害人之
    犯行，均堪以認定，均應依法論科。
二、論罪：
(一)、核被告所為，係犯刑法第185條之3之服用酒類不能安全駕駛
    動力交通工具而駕駛罪及第284條第1項前段之過失傷害罪。
(二)、被告一過失行為致告訴人、白紹甫2人受傷，侵害2人法益，
    為同種想像競合犯，應從一過失傷害罪處斷。
(三)、數罪併罰：被告所犯服用酒類不能安全駕駛動力交通工具而
    駕駛、過失傷害2罪間，犯意各別、行為互殊、犯罪構成要
    件不同，應予分別論罪，合併處罰之。
(四)、刑罰加重事由：按汽車駕駛人，無駕駛執照駕車、酒醉駕車
    、吸食毒品或迷幻藥駕車、行駛人行道或行經行人穿越道不
    依規定讓行人優先通行，因而致人受傷或死亡，依法應負刑
    事責任者，加重其刑至二分之一，道路交通管理處罰條第86
    條第1項定有明文，本件被告酒醉駕車，致告訴人及其子即
    被害人白紹甫受傷，就過失傷害罪部分，故被告所犯過失傷
    害部分，應依上開規定加重其刑至二分之一。
(五)、刑罰減輕事由：按修正前刑法第62條規定，對於未發覺之罪
    自首而受裁判者，減輕其刑，但有特別規定者，依其規定。
    本件被告於肇事後，經警在不知肇事者而到場處理時，被告
    乃在場表明其為肇事者，並陳述肇事經過，而就肇事經過自
    首接受裁判，有新竹市○○○道路交通事故肇事人自首情形
    紀錄表乙份在卷可參（見偵卷第17頁），故被告所犯過失傷
    害部分，應依修正前刑法第62條前段之規定減輕其刑（詳如
    後述），並依法先加後減之。
三、科刑：
(一)、被告行為後，刑法於94年2月2日修正公佈，並自95年7月1日
    起施行，依修正施行後刑法第2條第1項規定比較新舊法時，
    應就罪刑有關之共犯、未遂犯、連續犯、牽連犯、結合犯以
    及累犯加重、自首減輕暨其他法定加減原因（如身分加減）
    與加減例等一切情形，綜其全部之結果而為比較後，予以整
    體適用有利於行為人之法律處斷，不能割裂而分別適用有利
    益之條文。惟就關於易科罰金之折算標準、易服勞役之折算
    標準及期限、罰金刑與死刑是否併予執行、多數有期徒刑定
    應執行之刑時之最高刑期之限制等之修正，則事涉行為人易
    刑折算標準金額之多寡與期限之長短及定執行刑時能否就罰
    金刑併予執行或有期徒刑定應執行之刑時最高度之限制，固
    亦均屬應依修正施行後刑法第2條第1項所應比較適用法律之
    範圍，然並不包括在上開有關「罪刑應綜其全部之結果為比
    較後整體適用」之範圍，而應分別各依比較之結果，個別適
    用最有利於行為人之法律處斷。（最高法院95年5月23日第8
    次刑事庭會議決議及最高法院24年上字第4634號、27年上字
    第2615號判例參照）。
(二)、經查：
１、準據法：依修正後施行之刑法第2條第1項規定，行為後法律
    有變更者，適用行為時之法律，但行為後之法律有利於行為
    人者，適用最有利於行為人之法律。乃將原準據之從新從輕
    原則修正為從舊從輕原則，自無新舊法比較之問題，應逕適
    用修正施行後之刑法第2條第1項之規定。
２、與罪、刑有關應綜合整體比較適用部分：
(1)、修正前刑法第62條規定，對於未發覺之罪自首而受裁判者，
    減輕其刑。但有特別規定者，依其規定，修正後之刑法第62
    條則規定，對於未發覺之罪自首而受裁判者，「得」減輕其
    刑。但有特別規定者，依其規定。比較修正前、後之規定可
    知，在修正前之規定下，只要行為人有自首情形時，法院對
    行為人量刑時係「必」予減刑，然為因應各種不同動機之自
    首情況（參見立法修正說明），因此新法修正為行為人雖有
    自首情事存在，惟僅係法院「得」予減刑之理由，是否予以
    減刑，應由法院依個案之具體情況審酌。經比較修正前、後
    之刑法第62條前段規定，自應以被告行為之時即修正前規定
    較有利於被告。
(2)、想像競合犯之比較：被告行為後，刑法第55條關於想像競合
    犯之規定亦於同上時間修正及施行，比較修正施行前後規定
    要件並無何差異，僅修正施行後之規定限制從一重處斷之宣
    告刑不得科以較輕罪名所定最輕本刑以下之刑，惟修正後科
    刑之限制，僅為法理之明文化，核應非屬法律之變更，自無
    新舊法比較之問題，應逕以行為時之舊法論處，附此敘明。
３、與罪、刑無關，應依新法刑法第2條第1項為比較部分：
(1)、關於易科罰金方面：按修正施行前刑法第41條第1項規定：
    「犯最重本刑為5年以下有期徒刑以下之刑之罪，而受6個月
    以下有期徒刑或拘役之宣告，因身體、教育、職業、家庭之
    關係或其他正當事由，執行顯有困難者，得以1元以上3元以
    下折算1日，易科罰金。但確因不執行所宣告之刑，難收矯
    正之效，或難以維持法秩序者，不在此限。」；又依修正前
    罰金罰鍰提高標準條例第2條（現已刪除）規定，依刑法（
    即修正施行前刑法）第41條易科罰金或第42條易服勞役者，
    均就其原定數額提高為100倍折算1日（法律所定罰金數額未
    依本條例提高倍數，或其處罰法條無罰金刑之規定者，亦同
    ），則依修正施行前刑法第41條第1項及修正前罰金罰鍰提
    高標準條例第2條易科罰金之折算標準，即應以銀元100元以
    上300元以下即新臺幣300元以上900元以下折算1日；惟修正
    施行後之刑法第41條第1項則規定：「犯最重本刑為5年以下
    有期徒刑以下之刑之罪，而受6個月以下有期徒刑或拘役之
    宣告者，得以新臺幣1,000元、2,000元或3,000元折算1日，
    易科罰金。但確因不執行所宣告之刑，難收矯正之效，或難
    以維持法秩序者，不在此限。」經比較修正施行前後同條第
    1項及修正前罰金罰鍰提高標準條例第2條易科罰金折算標準
    、執行之限制，均以行為時法即修正施行前刑法第41條第1
    項前段及修正前罰金罰鍰提高標準條例第2條易科罰金折算
    標準之規定，對被告有利。
(2)、另就准否易科罰金執行之限制，雖修正施行後同法第41條第
    1項已刪除「因身體、教育、職業、家庭之關係或其他正當
    事由，執行顯有困難者」之執行限制，似乎較有利於受刑人
    ，惟觀諸該修正理由，立法者乃傾向於將易科罰金範圍擴大
    ，由法官單純從避免短期自由刑弊害方面思考是否准許易科
    罰金，至於個案中如何執行易科罰金，檢察官仍可依該條項
    但書之規定，審酌行為人是否具有「確因不執行所宣告之刑
    ，難收矯正之效，或難以維持法秩序」等事由，而為准許或
    駁回行為人易科罰金之聲請，對於行為人並無較為有利。據
    此，經比較新舊法結果後，仍以行為時法即修正施行前刑法
    第41條第1項及修正前罰金罰鍰提高標準條例第2條之規定，
    較有利於行為人，故依修正施行後刑法第2條第1項前段規定
    ，就此部分應逕適用行為時法即仍依修正施行前刑法第41條
    第1項前段及修正前罰金罰鍰提高標準條例第2條之規定。
(三)、原審以被告前開犯行之罪證明確，依刑事訴訟法第449條第
    1項前段，刑法第185條之3、第284條第1項前段、修正前第
    55條前段、第62條前段、第41條第1項、道路交通管理處罰
    條例第86條第1項、罰金罰鍰提高標準條例第1條前段、修正
    前罰金罰鍰提高標準條例第2條，分別判處被告公共危險部
    分拘役30日、過失傷害部分有期徒刑3月，並均諭知易科罰
    金之折算標準，其認事用法均無不合，量刑亦屬適當。至於
    以往實務見解，認原判決未及比較適用新舊法時，上訴後，
    雖比較結果以舊法有利於行為人，而原判決別無其他撤銷事
    由，仍應以此為由撤銷改判，惟本件修正後之規定，經分別
    比較新舊法後，仍係以適用行為時法為原則，因此原判決雖
    未及比較適用，然上訴後，經比較新舊法結果，行為後之法
    律並非較有利於行為人，仍應適用行為時（即修正前）法，
    則原判決適用行為時法即無不當，自不構成撤銷之事由，附
    此敘明。綜上所述，本件被告上訴意旨仍執前詞，指摘原判
    決不當，為無理由，業如前述，應予駁回。
四、據上論斷，應依刑事訴訟法第455條之1第1項、第3項、第36
    8條，判決如主文。
本案經檢察官林奕到庭執行職務。
中　　華　　民　　國　　96　　年　　1　　月　　 24  　日
 　　　　　　　　 臺灣新竹地方法院交通法庭
                      審判長法  官  汪銘欽
                            法  官  楊數盈
                            法　官　林惠君
本件正本證明與原本無異。
本判決不得上訴。
　　　　　  　　　　　　　　書記官　蔣淑君
中　　華　　民　　國　　96　　年　　1　　 月　　24　　 日
附錄本案論罪科刑之法條全文
刑法第185條之3
服用毒品、麻醉藥品、酒類或其他相類之物，不能安全駕駛動力交
通工具而駕駛者，處1年以下有期徒刑、拘役或3萬元以下罰金。
刑法第284條第1項
因過失傷害人者，處6月以下有期徒刑、拘役或5百元以下罰金，
致重傷者，處1年以下有期徒刑、拘役或5百元以下罰金。
